Matías Falduti

San Miguel, Buenos Aires · +54 11 3129 2991 · faldutimatias@gmail.com

Perfil Profesional:

Técnico en programación con experiencia en desarrollo .NET Core / C#, mantenimiento e integración de ERP Softland, optimización de SQL Server y automatización de procesos. Enfoque en soluciones innovadoras y de calidad, orientadas al negocio.

Educación:

Universidad Tecnológica Nacional — Técnico en sistemas informáticos (2020-2023)

Escuela Scalabrini Ortiz — Bachiller en Economía y Gestión (2006-2008)

Master SQL Server (Udemy, 2024)

Experiencia:

Developer Ssr — BBA Autopartes (2021-Actualidad)

- Desarrollo de aplicaciones web en .NET
- Mantenimiento y automatización en ERP Softland
- Optimización de rendimiento en SQL Server
- Generación de informes en Report Server y Power BI

Administrativo — Car One (2020-2021)

- Asesoramiento administrativo a clients.
- Regularización de deudas y planes de ahorro.
- Control de cartera de morosidad.

<u>Aptitudes:</u>

- .NET Core, C#, SQL Server, EF Core
- ERP Softland, Report Server, Power BI
- HTML, CSS, React, Bootstrap, Tailwind
- Git/GitHub, Windows Services, SQL Agent Jobs
- Inglés intermedio, Español nativo